臺灣臺北地方法院民事裁定
111年度再易字第39號
再審原告    簡惠三
再審被告    羅怡情
上列當事人間請求修復漏水等事件，再審原告對於民國111年10
月11日本院110年度簡上字第405號確定判決提起再審之訴，本院
裁定如下：
    主  文
再審之訴駁回。
再審訴訟費用由再審原告負擔。
    理  由
一、按提起再審之訴，應依民事訴訟法第501條第1項第4款表明
    再審理由，及關於再審理由並遵守不變期間之證據，此為必
    須具備之程式。所謂表明再審理由，必須指明確定判決有如
    何合於法定再審事由之具體情事始為相當，倘僅泛言有何條
    款之再審事由，而無具體情事者，仍難謂已合法表明再審事
    由。既未合法表明再審事由，即為無再審之事由，性質上無
    庸命其補正（最高法院61年臺再字第137號裁定意旨參照）
    。對確定判決提起再審之訴，應以有民事訴訟法第496條第1
    項各款之原因為限，此項原因亦即再審理由，必須於訴狀中
    表明之 (見同法第501條第1項第4款) ，否則其訴即屬不合
    法，毋庸命其補正，逕以裁定駁回之（最高法院70 年臺再
    字第35號裁定意旨參照）。又按證人、鑑定人、通譯、當事
    人或法定代理人經具結後，就為判決基礎之證言、鑑定、通
    譯或有關事項為虛偽陳述者，得以再審之訴對於確定終局判
    決聲明不服；前項第7款至第10款情形，以宣告有罪之判決
    或處罰鍰之裁定已確定，或因證據不足以外之理由，而不能
    為有罪之確定判決或罰鍰之確定裁定者為限，得提起再審之
    訴，民事訴訟法第496條第1項第10款、第2項分別定有明文
    。
二、本件再審原告對於本院110年度簡上字第405號確定判決（下
    稱原確定判決）提起再審之訴，略以：因原鑑定建築師吳隆
    堃撰擬之臺北市建築師公會（110）(十七)鑑字第0612號鑑
    定報告書，及臺北市建築師公會（110）(十七)鑑字第1444
    號之臺北市建築師公會承辦鑑定建築師回函敘明之陳述有多
    處虛構、偽造文書，再審被告房屋直上層之浴廁從未移動過
    ，繪製竣工圖之建築師將再審原告房屋位置標示錯誤，而鑑
    定建築師不依實際建築做評估，爰依民事訴訟法第496條第1
    項第10款規定提起再審訴訟，並聲明：㈠原確定判決廢棄；㈡
    再審及前審訴訟費用均由再審被告負擔；㈢發現新事證，請
    重新啟動調查與鑑定。
三、查再審原告指稱原鑑定建築師吳隆堃不依據實際建築情形為評估，有多處虛構、偽造文書云云，惟上開主張均為再審原告主觀臆測之詞，並未提出吳隆堃經宣告有罪判決之證據，則再審原告主張吳隆堃不實鑑定而認原確定判決構成民事訴訟法第496條第1項第10款之再審事由云云，難認有具體情事合法表明再審事由，揆諸前揭說明，應認其訴不合法，毋庸命其補正，逕以裁定駁回之。
四、據上論結，本件再審之訴為不合法，依民事訴訟法第502條
    第1項、第95條、第78條，裁定如主文。
中　　華　　民　　國　　111 　年　　12　　月　　20　　日
                  民事第四庭    審判長法　官  溫祖明
　　　　　　　　　
                                      法　官  蕭涵勻
　　　　　　　　　　　　　　　　　　　
                                      法　官  姚水文
　　　　　　　　　　　　　　　　　　　
以上正本係照原本作成。
本裁定不得抗告。　　　　　　　　　　　　　　　　　　　
中　　華　　民　　國　　111 　年　　12　　月　　20　　日
　　　　　　　　　　　　　　　　　　  書記官  吳華瑋